Inventaris van het archief van het Verbond van Nederlandsche Fabrikanten-Verenigingen (VNFV), 1917-1925
Nationaal Archief, Den Haag
Verbond van Nederlandse Fabrikanten-Verenigingen
Verbond Fabrikanten-Verenigingen
1917-1925
I27149
0.80 meter; 25 inventarisnummers.
Normale geschreven, getypte en gedrukte documenten.
Nationaal Archief, Den Haag
Nederlandsche Fabrikanten-Vereenigingen, 1917-1925
Het Verbond van Nederlandsche Fabrikanten-Vereenigingen (1917 - 1925) is een de vroege voorlopers van het Verbond van Nederlandse Ondernemingen (VNO). Het archief bevat onder meer notulen van algemene vergaderingen en van bestuursvergaderingen, stukken van ledenvergaderingen, circulaires plus overige documentatie.
Archiefvorming
Geschiedenis van de archiefvormer
Op 30 mei 1917 werd in Den Haag opgericht het Verbond van Nederlandsche Fabrikanten-Vereenigingen.
De reden was dat de oprichter van mening waren dat samenwerking van alle Nederlandse fabrikantenverenigingen een machtige factor zou kunnen zijn, niet alleen om tijdens, doch ook na de oorlog invloed op de bestaansvoorwaarden der Nederlandse industrie uit te oefenen. Daarbij werd overwogen de omstandigheden dat in meerdere gevallen de belangen der industrie niet geheel met die van de handel parallel liepen.
Artikel 3 van de statuten luidde:
Het verbond stelt zich ten doen de behartiging van de belangen der Nederlandsche nijverheid, zoowel in het binnen- als in het buitenland.
Het secretariaat werd gevestigd aan de Prinsessegracht 19, Den Haag. Later verhuisde het secretariaat naar het Nassauplein 36, Den Haag.
Eind 1925 werd besloten het Verbond te ontbinden en een fusie aan te gaan met de Vereeniging van Nederlandsche Werkgevers, dat op 21 januari 1926 werd opgericht.
Voorzitters van het Verbond van Nederlandsche Fabrikanten-Vereenigingen
1917-1919 Hilst Karrewij, W. van der (Willem) geb.: 29-3-1871 overl.: 3-8-1941 Directeur N.V. Kurkenfabriek "Hollandia", Den Haag
1919-1924 Maas, S.A.A (Simon Adrianus Augustinus) geb.: 27-6-1880 overl.: 31-1-1964 Directeur N.V. Distilleerderij v/h Simon Rynbende, Schiedam Erevoorzitter
1924-1925 Redelé J.C. (Julien Charles) geb.: 12-10-1871 overl.:18-8-1941 Directeur Biscuitfabriek "Victoria", Dordrecht
De vermelde functies werden vervuld tijdens hun voorzitterschap.
(Algemeen) seretarissen van het Verbond van Nederlandsche Fabrikanten-Vereenigingen
1917 - 1918 Kerner, H.J. (Hendricus Johannes) geb.: 20-10-1884 overl.: 10-7-1950
1919 - 1924 Molenaar, prof. mr. dr. A.N. (Anthonie Nicolaas) geb.: 20-4-1988 overl.: 21-11-1958
1924 - 1925 Slotemaker, prof. mr. dr. B.C. (Barend Cornelis) geb.: 2-5-1895 overl.: 31-7-1952
Algemene publikaties van het Verbond van Nederlandsche Fabrikanten-Vereenigingen
Jaarverslagen
1919 - 1925
Periodiek:
De Nederlandsche Nijverheid
1919 - 1925
Geschiedenis van het archiefbeheer
De verwerving van het archief
Inbewaringgeving van een particulier archief, niet in eigendom verkregen
2.19
Aanwijzingen voor de gebruiker
Openbaarheidsbeperkingen
Volledig openbaar.
Materiële beperkingen
Aanvraaginstructie
Openbare archiefstukken kunnen online worden aangevraagd en gereserveerd. U kunt dit ook via de terminals in de studiezaal van het Nationaal Archief doen. Om te kunnen reserveren dient u de volgende stappen te volgen:
U maakt een profiel aan op www.gahetna.nl, en logt vervolgens in
Via de archiefinventaris (alleen de beschrijvingen met rode nummers) selecteert u het gewenste archiefstuk door op de knop 'Reserveren' te klikken
In het volgende scherm geeft u aan op welke dag u het archiefstuk wilt inzien
Indien u zich bevindt in de studiezaal en een tafelnummer heeft ontvangen kunt u dit nummer vermelden. Als u geen tafelnummer heeft kunt u tafelnummer 777 laten staan
Vervolgens bevestigt u uw reservering door deze te versturen.
Verwant materiaal
Beschikbaarheid van kopieën
Beschrijving van de series en archiefbestanddelen
- [doss. 2639] Circulaire inzake de oprichting van de vereniging, met documentatie., 1917; 1
- Notulen van algemene vergaderingen., 1918-1925; 2-5
  - [doss. 2079] 1918-1921, 2
  - [doss. 2126] 1922-1923, 3
  - [doss. 2127] 1924, 4
  - [doss. 2128] 1925, 5
- Notulen van bestuursvergaderingen., 1919-1925; 6-8
  - [doss. 2080] 1919-1921, 6
  - [doss. 2081] 1922, 7
  - [doss. 2082] 1923-1925, 8
- Ingebonden circulaires van de vereniging., 1918-1925; 9-15
  - [doss. 2163] 30 dec 1918 - 29 dec 1919, 9
  - [doss. 2164] 17 nov 1921 - 9 mei 1923, 10
  - [doss. 2165] 19 jan 1922 - 18 sep 1923, 11
  - [doss. 2166] 26 sep 1923 - 22 okt 1924, 12
  - [doss. 2167] 9 aug 1923 - 4 dec 1924, 13
  - [doss. 2168] 4 dec 1924 - 8 dec 1925, 14
  - [doss. 2169] 9 feb - 17 dec 1925, 15
- [doss. 2129] Notulen van vergaderingen van het dagelijks bestuur., 1925; 16
- [doss. 2263] Statuten., 1917-1924; 17
- De Nederlandsche Nijverheid, orgaan van het Verbond van Nederlandsche Fabrikanten-Vereenigingen, 1919-1925., 18-23
  - 1919-1920, 18
  - 1921, 19
  - 1922, 20
  - 1923, 21
  - 1924, 22
  - 1925, 23
- Jaarverslagen., 1919-1925; 24
- Tariefherziening of devalorisatie, brochure, houdende een redevoering van de voorzitter voor de Leidsche Vereeniging van Industriëelen., September 1924; 25